【裁判字號】    94,訴,3756
【裁判日期】    950126
【裁判案由】    毒品危害防制條例
【裁判全文】
臺灣高雄地方法院刑事判決              94年度訴字第3756號
 公  訴  人  臺灣高雄地方法院檢察署檢察官
 被      告  乙○○
上列被告因毒品危害防制條例案件，經檢察官提起公訴（94年度
毒偵字第7226號）及移送併辦（94年度毒偵字第8920號、95年度
毒偵字第596 號），被告於本院準備程序進行中，就被訴事實為
有罪之陳述，經本院告知簡式審判程序意旨，並聽取公訴人及被
告之意見後，合議裁定由受命法官獨任進行簡式審判程序審理，
本院判決如下：
    主  文
乙○○連續施用第一級毒品，累犯，處有期徒刑壹年，扣案之海
洛因肆包（含包裝物，合計淨重貳點壹公克，空包裝重壹點
捌公克）、注射針筒壹支，沒收銷燬之。扣案之針筒貳支沒收。
又連續施用第二級毒品，累犯，處有期徒刑陸月，扣案之甲基安
非他命貳包（含包裝物，合計驗前毛重肆點柒捌公克，驗後毛重
肆點陸捌公克）、吸食器貳個、玻璃球貳個、止血帶壹條，沒收
銷燬之。應執行有期徒刑壹年肆月，扣案之海洛因肆包（含包裝
物，合計淨重貳點壹公克，空包裝重壹點捌公克）、注射針
筒壹支、甲基安非他命貳包（含包裝物，合計驗前毛重肆點柒捌
公克，驗後毛重肆點陸捌公克）、吸食器貳個、玻璃球貳個、止
血帶壹條，沒收銷燬之。扣案之針筒貳支沒收。
    事  實
一、乙○○前因施用毒品案件，經依本院裁定送令入戒治處所施
    以強制戒治，而於91年8 月2 日執行完畢，竟仍不思悔改，
    於強制戒治執行完畢釋放後5 年內，基於施用第一級毒品海
    洛因及第二級毒品甲基安非他命之概括犯意，於94年4 月中
    旬起，迄94年12月14日中午12時許，以每4 、5 天施用1次
    毒品之頻率，連續在高雄市○○區○○路11號住處房間內，
    以將海洛因摻水置入針筒注射之方式，施用海洛因多次；及
    以燒烤甲基安非他命吸食煙氣之方式，施用甲基安非他命多
    次，分別為警於94年8 月8 日17時許在其前揭住處搜索查獲
    ，於94年10月7 日下午5 時許，其在高雄市○○區○○路19
    5 號樓下，為警發現其形跡可疑而上前盤查，於94年12月14
    日其因另案遭通緝而為警逮補後，在其同意之下採驗尿液，
    始查知上情。並扣得海洛因4 包（含包裝物，合計淨重2.31
    公克，空包裝重1.38公克）、注射針筒3 支、甲基安非他命
    2 包（含包裝物，合計驗前毛重4.78公克，驗後毛重4.68公
    克）、吸食器2 個、玻璃球2 個、止血帶1 條等物。
二、案經高雄市政府警察局刑警大隊報請臺灣高雄地方法院檢察
    署檢察官偵查起訴及移送併辦，嗣本院訊問被告後，因被告
    認罪，並詢問檢察官、被告意見後，乃裁定進行簡式審判程
    序。
    理  由
一、本件被告乙○○所犯係死刑、無期徒刑、最輕本刑為3 年以
    上有期徒刑以外之罪，其於準備程序中就被訴事實為有罪之
    陳述，經本院告知簡式審判程序之旨，並聽取公訴人、被告
    之意見後，認為適宜進行簡式審判程序，依刑事訴訟法第27
    3 條之1 第1 項規定，裁定由受命法官獨任進行簡式審判程
    序，故本件依照刑事訴訟法第273 條之2 ，其證據調查，不
    受第159 條第1 項、第161 條之2 、第161 條之3 、第163
    條之1 及第164 條至第170 條規定之限制，合先敘明。
二、上揭事實，業據被告乙○○於本院審理時供認不諱，且被告
    經警查獲之時所採集之尿液，經送請高雄市立凱旋醫院及臺
    灣檢驗科技股份有限公司濫用藥物實驗室高雄所檢驗之結果
    確呈嗎啡、甲基安非他命陽性反應，有高雄市立凱旋醫院94
    年8 月15日、94年10月24日濫用藥物尿液檢驗報告及臺灣檢
    驗科技股份有限公司濫用藥物實驗室高雄所94年12月26日濫
    用藥物尿液檢驗報告各1 紙在卷足憑，而扣案之海洛因4 包
    （含包裝物，合計淨重2.31 公 克，空包裝重1.38公克）、
    注射針筒1 支送驗後呈海洛因陽性反應，扣案之注射針筒2
    支送驗後則呈海洛因、甲基安非他命陰性反應，有法務部調
    查局調科壹字第220021230 號、000000000 號鑑定通知書及
    高雄醫學大學附設中和紀念醫院9412-64 、9412-65 、9412
    -66 號檢驗報告各1 紙附卷可參。另扣案之甲基安非他命2
    包（含包裝物，合計驗前毛重4.78公克，驗後毛重4.68公克
    ）、吸食器2 個、玻璃球2 個、止血帶1 條，經送驗後確呈
    甲基安非他命陽性反應，亦有高雄醫學大學附設中和紀念醫
    院0000-000、0000-000、9412-62 、9412-63 、9412-67 至
    9412-69 號檢驗報告各1 紙存卷可考，足認被告之自白與事
    實相符。又被告前因施用毒品案件，經依本院裁定送強制戒
    治後，於91年8 月2 日執行完畢之事實，有臺灣高等法院被
    告全國前案紀錄表1 紙附卷可查，被告於強制戒治執行完畢
    後5 年內再犯施用毒品之罪，本件事證明確，被告上揭連續
    施用第一級毒品海洛因、施用第二級毒品甲基安非他命之犯
    行洵堪認定，應予依法論科。
五、核被告所為，係犯毒品危害防制條例第10條第1 項之施用第
    一級毒品罪及同條例第10條第2 項之施用第二級毒品罪。其
    持有海洛因、甲基安非他命後，進而施用，其持有之低度行
    為應被其施用之高度行為所吸收，不另論罪。被告先後多次
    施用海洛因、甲基安非他命之犯行，時間緊接，方法相同，
    各觸犯構成要件相同之罪名，顯係基於概括犯意為之，均為
    連續犯，各應依刑法第56條之規定，以1 罪論並加重其刑。
    又被告自94年8 月9 日起至94年12月14日止連續施用海洛因
    、甲基安非他命之事實（即移送併辦部分），因與起訴部分
    有連續犯之裁判上一罪關係，依審判不可分原則，本院自應
    加以審理。被告乙○○前於民國85年間因違反肅清煙毒條例
    案件，經本院判處有期徒刑3 年1 月確定，另因違反麻醉藥
    品管理條例案件，經台灣高等法院高雄分院判處有期徒刑8
    月確定，定執行刑為有期徒刑3 年2 月；又於85年間因違反
    藥事法案件，經本院判處有期徒刑3 月確定；復於86年間因
    恐嚇取財罪、竊盜罪，經臺灣台東地方法院分別判處有期徒
    刑1 年6 月、5 月，定執行刑為有期徒刑1 年10月，嗣經法
    院將上開3 案件更定執行刑為有期徒刑5 年8 月，於86年2
    月13日刑期起算，指揮書執行完畢日期為91年10月12日，然
    於88年8 月11日縮短刑期假釋出獄，於假釋期間另犯竊盜罪
    ，經撤銷假釋，執行殘刑2 年11月19日，甫於93年12月7 日
    縮短刑期執行完畢，有台灣高等法院被告前案紀錄表1 紙可
    按，其於有期徒刑執行完畢後五年以內再犯有期徒刑以上之
    罪，為累犯，應依刑法第47條規定加重其刑，並遞加重之。
    又被告所犯上開二罪間，犯意各別，行為互殊，應予分論併
    罰。檢察官雖分別求處有期徒刑1 年2 月、6 月，然本院爰
    審酌被告前因施用毒品，經強制戒治執行完畢後，仍未戒絕
    毒品，再犯本件施用毒品之罪，顯見其戒除毒癮之意志薄弱
    ，惡習未改，惟念及施用毒品乃戕害自己身心之行為，尚未
    損及他人，且其犯後已坦認犯行等一切情狀，各量處如主文
    所示之刑，並定其應執行之刑，以資懲儆。至扣案之海洛因
    4 包（含包裝物，合計淨重2.31公克，空包裝重1.38公克）
    、注射針筒1 支、甲基安非他命2 包（含包裝物，合計驗前
    毛重4. 78 公克，驗後毛重4.68公克）、吸食器2 個、玻璃
    球2 個、止血帶1 條之注射針筒3 支、殘渣袋1 個及鏟管1
    支，經送驗結果，均呈海洛因或甲基安非他命陽性反應，前
    揭扣案物客觀上均難與遺留之毒品殘渣剝離，其性質與毒品
    無異，應依毒品危害防制條例第18條第1 項規定，宣告沒收
    銷燬之。至扣案之注射針筒2 支係被告所有供犯施用第一級
    毒品海洛因所用之物，業據被告供承在卷，應依法宣告沒收
    。
據上論斷，應依刑事訴訟法第273 條之1 第1 項、第299 條第1
項前段，毒品危害防制條例第10條第1 項、第2 項、第18條第1
項前段，刑法第11條、第56條、第47條、第38條第1 項第2 款、
第51條第5 款、第9款，判決如主文。
本案經檢察官甲○○到庭執行職務。
中    華    民    國    95    年    1     月    26    日
                  刑事第八庭  法  官  黃宣撫
如不服本判決，應於送達後10日內，向本院提出上訴狀。
以上正本證明與原本無異。
中    華    民    國    95    年    1     月    27    日
                              書記官  鄭永媚
附錄本案論罪科刑法條：
毒品危害防制條例第10條第1項、第2項：
施用第一級毒品者，處6月以上5年以下有期徒刑。
施用第二級毒品者，處3年以下有期徒刑。


司法院資訊處製作；財團法人民間司法改革基金會備份。
